臺灣新竹地方法院刑事判決　　　　　　　 99年度訴字第278號
公　訴　人　臺灣新竹地方法院檢察署檢察官
被　　　告　張益維
選任辯護人　財團法人法律扶助基金會陳詩文律師
上列被告因違反毒品危害防制條例案件，經檢察官提起公訴（99
年度偵字第4548號），本院判決如下：
    主  文
張益維所犯如附表1 、2 所示之罪，各處如附表1 、2 論罪科刑
欄所示之刑。應執行有期徒刑柒年拾月；未扣案之搭配門號0000
000000號之行動電話壹支（含SIM 卡壹張）沒收，如全部或一部
不能沒收時，追徵其價額；未扣案之販賣第三級毒品所得新臺幣
貳仟元沒收之，如全部或一部不能沒收時，以其財產抵償之。
    事  實
一、張益維明知愷他命（即Ketamine，又稱Ｋ他命）屬毒品危害
    防制條例第2 條第2 項第3 款規定之第三級毒品，不得販賣
    或轉讓，竟意圖營利而分別基於販賣第三級毒品愷他命以資
    牟利之犯意，以其所有搭配門號0000000000號之行動電話1
    支作為販賣第三級毒品愷他命之聯絡工具，先後於附表1 所
    示之時間、地點，販賣第三級毒品愷他命予鄭哲緯（詳如附
    表1 所示）；另分別基於轉讓第三級毒品愷他命之犯意，於
    附表2 所示時、地，無償提供愷他命予施用而轉讓之（詳如
    附表2 所示）。嗣於民國98年12月9 月15時許，經臺灣新竹
    地方法院檢察署檢察官指揮員警持本院核發之搜索票，在新
    竹市○○路65號2 樓查獲鄭哲緯涉轉讓第三級毒品愷他命後
    ，循線查知上情。
二、案經臺灣新竹地方法院檢察署檢察官自動檢舉簽分偵查起訴
    。
    理  由
壹、證據能力部分：
    被告張益維之辯護人主張：證人鄭哲緯在警詢、偵查中之證
    述，屬審判外陳述，無證據能力云云。經查：
一、本件被告之供述，被告及其辯護人並未主張係以不正方法取
    得或筆錄記載與實際所述不符合之情形而無證據能力，足認
    被告張益維在警詢、偵查中之陳述就其所涉犯行，屬出於自
    由意識之陳述，無何任意性之瑕疵可指，應具有證據能力。
二、次按被告以外之人於檢察事務官、司法警察官或司法警察調
    查中所為之陳述，與審判中不符時，其先前之陳述具有較可
    信之特別情況，且為證明犯罪事實存否所必要者，得為證據
    。刑事訴訟法第159 條之2 定有明文。又同法第159 條第1
    項規定：「被告以外之人於審判外之言詞或書面陳述，除法
    律有規定者外，不得作為證據」；其立法本旨係以證人於審
    判外之言詞或書面陳述，屬於傳聞證據，此項證據，當事人
    無從直接對於原供述者加以詰問，以擔保其真實性，法院亦
    無從直接接觸證人而審酌其證言之憑信性，違背直接審理及
    言詞審理之原則，除具有必要性及信用性情況之除外者外，
    原則上不認其有容許性，自不具證據能力；至所謂具有必要
    性及信用性情況者，例如刑事訴訟法第159 條之1 、之2 、
    之3 、之4 、之5 情形，仍例外認其有證據能力，然此乃係
    指法院未於審判期日傳喚相關證人到庭，案件僅能依靠該等
    證人於審判外之陳述以為判斷之情形，始需就該等審判外供
    述證據嚴格依照刑事訴訟法第159 條之1 至之5 所定要件一
    一檢視各該證人之供述，作為證據之資格。倘法院已經依據
    當事人聲請傳喚證人到庭接受檢辯雙方之交互詰問，則法院
    既已透過直接、言詞審理方式檢驗過該證人之前之證詞，當
    事人之反對詰問權亦已受到保障得以完全行使之情況下，該
    等審判外證據除有其他法定事由（例如：非基於國家公權力
    正當行使所取得或私人非法取得等，而有害公共利益，即以
    一般證據排除法則為判斷），應認該審判外供述已得透過審
    判程式之詰問檢驗，而取得作為證據之資格，亦即其審判外
    供述與審判中供述相符部分，顯然已經構成具備可信之特別
    情狀，當然有證據資格（實務上之作用常為引用該等陳述與
    審判中陳述相符，強化該證人供述之可信度），其不符部分
    ，作為檢視審判中所為供述可信與否之彈劾證據，當無不許
    之理，甚者，其不符部分倘係於司法警察、檢察事務官調查
    中之供述，作為認定被告犯罪與否或不構成犯罪與否之證據
    ，亦僅需依照刑事訴訟法第159 條之2 規定，斟酌其審判外
    供述作成外部環境、製作過程、內容、功能等情況認為之前
    供述較為可信，即可取得證據之資格，而作為認定事實之證
    據資格，最高法院94年度台上字第2507號、95年度台上字第
    2515號判決意旨均可資參照。準此，證人鄭哲緯於警詢中所
    為之陳述，雖屬被告以外之人於審判外之陳述，而為傳聞證
    據，然證人鄭哲緯既係在案發後記憶猶新情況下直接所作成
    ，一般本與事實較為相近，且觀之上開警詢過程，既未見司
    法警察有何違法取供之瑕疵存在，且調查筆錄記載中對於犯
    罪之相關事實復均已詳實記載完整，堪認證人上開陳述確係
    出於渠等真意，嗣於本院審理時，復又曾傳喚證人鄭哲緯到
    庭作證，接受被告之辯護人詰問，此由觀諸卷附本院審判筆
    錄即明，已賦予被告對於上揭證人對質詰問之機會，衡以刑
    事訴訟法第159 條保障被告對質詰問權之規範意旨，證人鄭
    哲緯於審判外之警詢中所為證述既經被告之辯護人於審理中
    藉由交互詰問加以檢驗，則其屬傳聞證據之瑕疵，應已治癒
    而無遽予排除之必要，是認上開證人於警詢中之證述，與法
    院審理中之證詞相符部分，已具備可信之特別情狀，自有證
    據能力；至其先前陳述與審判中之證述不符，亦仍容許以之
    作為彈劾其於法院審理時所為陳述之憑信性，用以爭執其先
    後不一致陳述之證明力。
三、再按被告以外之人於偵查中向檢察官所為之陳述，除顯有不
    可信之情況者外，得為證據，刑事訴訟法第159 條之1 第2
    項定有明文。查證人鄭哲緯於偵查中既係以證人身份陳述，
    且經檢察官告以具結義務及偽證處罰後命之朗讀結文具結，
    因上開證人係於負擔偽證罪處罰之心理下證述，並以具結擔
    保其供述真實性，復無受其他不當外力干擾情形，可信性極
    高，本院審酌上開證人於偵查中具結證述之際，其外部附隨
    之環境或條件並無不當，且辯護人亦未明確指出上開證言有
    何顯不可信之情況，是依上說明，其於偵查中所為證言，有
    證據能力，而得為證據。
四、非供述證據部分，被告及其辯護人未於本院言詞辯論終結前
    表示無證據能力，復查其取得過程亦無何明顯瑕疵，而應可
    作為本件之證據。
貳、實體部分：
一、就販賣第三級毒品愷他命部分：
    訊據被告張益維固坦承於附表1 所示時、地，交付如附表1
    所示愷他命予鄭哲緯，並收取附表1 所示之金額等事實，惟
    矢口否認有何意圖營利販賣愷他命之犯行，並辯稱：我是幫
    證人鄭哲緯購買愷他命，並未賺取差價云云，惟查：
  (一)被告於偵查、本院行準備程序、審理時均坦承：有於附表1
    所示時、地交付愷他命予證人鄭哲緯，並收取如附表1 所示
    之金額等語（見99年度偵字第4548號卷第99頁、99年度審訴
    字第707 號卷第12頁背面、本院卷第28頁、第51頁背面），
    核與證人鄭哲緯於偵查、本院審理中證述稱：有撥打被告00
    00000000號行動電話向被告調過約10次的愷他命，有4 次確
    實有調到愷他命，時間分別是在98年5 月底，在新竹市○○
    路張益維住處內，我跟他拿1 件（即1 公克）K 他命，我給
    他400 元，第2 次是在98年7 月初，在我位在新竹市○○路
    住處樓下，我跟被告拿1 克愷他命，我給他400 元，第3次
    是在98年7 月中旬，在我住處樓下跟被告拿2 克愷他命，被
    告跟我收800 元，第4 次是在98年8 月底在被告住處附近巷
    口，跟被告拿1 克愷他命，我給他400 元等語相符（見99年
    度偵字第4548號卷第59頁、本院卷第44頁背面），則被告確
    有於附表1 所示時、地，交付如附表1 所示之愷他命予證人
    鄭哲緯，並收取如附表1 所示之金額等情，堪以認定。
  (二)被告雖辯以係原價轉讓，並無賺取差價云云。惟按販賣第三
    級毒品愷他命係違法行為，非可公然為之，亦無公定之價格
    ，不論任何包裝，均可任意分裝增減分量，而每次買賣之價
    量，亦可能隨時依雙方間之關係深淺、資力、需求量及對行
    情之認知、來源是否充裕、查緝是否嚴緊，購買者被查獲時
    供述購買對象可能性之風險評估等，而異其標準，並機動調
    整，非可一概而論，販賣之利得除經坦承犯行或價量俱臻明
    確外，委難察得實情，販賣之人從價差或量差中牟利方式雖
    異，其意圖營利之非法販賣行為則一，是除非別有事證，足
    認係按同一價量委買、轉售或無償贈與，確未牟利外，尚難
    執此遽認非法販賣之證據有所未足，致使知過坦承者難辭重
    典，飾辭否認者反得僥倖，而失情理之平。再參酌第三級毒
    品愷他命，取得不易，且此等交易為政府懸為嚴予取締之犯
    罪，苟無利可圖，應無甘冒被查緝法辦重刑之危險，平白無
    端義務為該買賣之工作，故被告販入之價格必較售出之價格
    低廉，或以價差，或以量減，而有從中賺取買賣差價牟利之
    意圖，應屬符合常理之認定。
    1.本件證人鄭哲緯於偵查、本院審理時固證稱：是請被告幫
      我調愷他命，我跟被告從小一起長大，被告不可能會賺我
      的錢云云（見98年度他字第12 32 號卷(二)第200 頁至第
      201 頁、第238 頁、99年度偵字第45 48 號卷第99頁、本
      院卷第46頁），然證人鄭哲緯於本院審理時另證稱：我們
      在電話中約的方式就是跟他說要拿1 件或2 件，1 件就是
      1 克，2 件就是2 克，我自己之前幫朋友拿的過程中，我
      自己會先拿一點起來，但並沒有告訴朋友，被告把愷他命
      交給我時，我都是用目測方式，不可能用磅秤量，我不敢
      說被告拿給我的愷他命與自己買的重量是否一樣，但是看
      起來差不多等語（見本院卷第44頁背面至第46頁），則依
      證人鄭哲緯上開證述可知，證人鄭哲緯向被告「調」愷他
      命時，並未向被告稱要何精確數量、金額的愷他命，則縱
      被告係向證人鄭哲緯收取其購入價格，然證人鄭哲緯亦無
      法確認被告所交予之愷他命，與其購入時之愷他命未產生
      量減之狀態。
    2.況依被告與證人鄭哲緯之通聯譯文可知，被告與證人鄭哲
      緯均以代號來代表毒品愷他命（見98年度他字第1232號卷
      (一)第93頁至第107 頁），顯見被告相當清楚販賣愷他命係
      犯罪行為，政府亦在嚴格查緝販毒之行為，而被告與證人
      鄭哲緯雖係朋友關係，然究非至親關係，被告亦無甘冒重
      典，而以原價買賣上開毒品之理，足見被告販入上開毒品
      之數量必較所販出之數量多，而有從中賺取量差牟利之營
      利意圖，至為灼然。其所為上開辯解，顯係事後卸責之詞
      ，委無足採。
  (三)綜上所述，被告張益維所辯，顯不足採信。本件被告張益維
    意圖營利販賣第三級毒品愷他命予鄭哲緯之犯行，應堪認定
    。
二、就轉讓第三級毒品愷他命部分：
    前揭犯罪事實，業據被告張益維於偵訊及本院行準備程序、
    審理時均坦承不諱，核與證人呂尚陽證述之情節相符（見99
    年度偵字第4548號卷第92頁），足以補強被告前揭自白之可
    信性，並與被告自白之內容相互印證，而足認被告上開任意
    性自白與事實相符，堪予採信。被告有如附表2 所示轉讓第
    三級毒品愷他命之犯行，均堪予認定，應予依法論科。
三、論罪科刑：
  (一)核被告就附表1 所為，均係犯毒品危害防制條例第4 條第3
    項之販賣第三級毒品罪；就附表2 所為，均係犯同條例第8
    條第3 項之轉讓第三級毒品罪。被告就附表2 所為均係轉讓
    可供1 次施用數量之愷他命予呂尚陽施用，其轉讓之數量自
    未逾淨重20公克，故無加重其刑之情形，爰予敘明。被告所
    犯上開附表1 、2 各次之罪，犯意各別，行為互殊，應予分
    論併罰。爰審酌被告明知毒品戕害他人身心健康，竟加以販
    賣、轉讓，增加毒品流通，嚴重損及國民健康、影響社會治
    安，應予非難，並斟酌其販賣4 次，轉讓2 次、販賣所得不
    高、販賣及轉讓之毒品數量非多，暨其專校畢業之智識程度
    、生活狀況、犯罪手段、並無任何前科紀錄，與犯罪否認罪
    行等一切情狀，分別量處如附表1 、2 所示之刑，並定其應
    執行之刑，以資懲儆。
  (二)未扣案搭配上開門號0000000000號使用行動電話1 支，業據
    被告供稱：係伊所有等語（見98年度他字第1232號卷(二)第25
    8 頁背面），自係被告所有，供被告犯如附表1 所示4 次販
    賣愷他命犯行所用之物，自應依毒品危害防制條例第19條第
    1 項之規定，於各該罪所受宣告之主刑項下宣告沒收，又因
    未經扣案，乃併諭知如全部或一部不能沒收時，追徵其價額
    ；被告張益維就附表1 所示販賣毒品所得400 元、400 元、
    800 元、400 元雖未扣案，然為被告張益維販賣毒品之所得
    ，屬被告張益維因犯罪所得之財物，應依毒品危害防制條例
    第19條第1 項之規定，宣告沒收之，如全部或一部不能沒收
    時，以其財產抵償之。
據上論斷，應依刑事訴訟法第299 條第1 項前段，毒品危害防制
條例第4 條第3 項、第8 條第3 項、第19條第1 項，刑法第11條
條、第51條第5 款，判決如主文。
本案經檢察官黃慧倫到庭執行職務。
中    華    民    國   100    年    6     月    2     日
                  刑事第一庭  審判長法  官  陳健順
                                    法  官  林哲瑜
                                    法  官  朱美璘
以上正本證明與原本無異。
如不服本判決應於收受判決後10日內向本院提出上訴書狀，並應
敘述具體理由。其未敘述上訴理由者，應於上訴期間屆滿後20日
內向本院補提理由書(均須按他造當事人之人數附繕本)「切勿逕
送上級法院」。
中    華    民    國   100    年    6     月    2     日
                                    書記官  楊嘉惠
附錄本案論罪科刑法條
毒品危害防制條例第4條
製造、運輸、販賣第一級毒品者，處死刑或無期徒刑；處無期徒
刑者，得併科新臺幣2 千萬元以下罰金。
製造、運輸、販賣第二級毒品者，處無期徒刑或7年以上有期徒
刑，得併科新臺幣1千萬元以下罰金。
製造、運輸、販賣第三級毒品者，處5年以上有期徒刑，得併科
新臺幣7百萬元以下罰金。
製造、運輸、販賣第四級毒品者，處3年以上10年以下有期徒刑
，得併科新臺幣3百萬元以下罰金。
製造、運輸、販賣專供製造或施用毒品之器具者，處1年以上7年
以下有期徒刑，得併科新臺幣1百萬元以下罰金。
前五項之未遂犯罰之。
毒品危害防制條例第8條
轉讓第一級毒品者，處1年以上7年以下有期徒刑，得併科新臺幣
1百萬元以下罰金。
轉讓第二級毒品者，處6月以上5年以下有期徒刑，得併科新臺幣
70萬元以下罰金。
轉讓第三級毒品者，處3年以下有期徒刑，得併科新臺幣30 萬元
以下罰金。
轉讓第四級毒品者，處1年以下有期徒刑，得併科新臺幣10 萬元
以下罰金。
前四項之未遂犯罰之。
轉讓毒品達一定數量者，加重其刑至二分之一，其標準由行政院
定之。
附表一：販賣第三級毒品愷他命（Ketamine，俗稱Ｋ他命）
┌──┬─────┬────┬───┬─────────┬────┬────────────┬──────┬───────────┬───────┐
│編號│ 交易時間 │ 行為人 │買受人│    交易地點      │交易數量│        證  據          │  手機號碼  │      論罪科刑        │   備    註   │
│    │          │        │      │                  │及價格  │                        │            │                      │              │
├──┼─────┼────┼───┼─────────┼────┼────────────┼──────┼───────────┼───────┤
│ 1  │98年5月底 │張益維  │鄭哲緯│新竹市○○路97巷16│400元， │被告張益維之自白（見99偵│張益維行動電│張益維販賣第三級毒品，│【1】         │
│    │某日      │        │      │弄6號張益維住處內 │1公克   │4548卷第98頁至第99頁=第 │話號碼：0926│處有期徒刑伍年。未扣案│              │
│    │          │        │      │                  │        │128頁至第129頁偵訊、99審│768207      │之搭配門號0000000000號│              │
│    │          │        │      │                  │        │訴707卷第12頁背面本院準 │            │之行動電話壹支（含SIM │              │
│    │          │        │      │                  │        │備、本院卷第28頁本院準備│鄭哲緯行動電│卡壹張）沒收，如全部或│              │
│    │          │        │      │                  │        │、本院卷第51頁背面本院審│話號碼：0938│一部不能沒收時，追徵其│              │
│    │          │        │      │                  │        │理）                    │115760      │價額；未扣案之販賣第三│              │
│    │          │        │      │                  │        │                        │            │級毒品所得新臺幣肆佰元│              │
│    │          │        │      │                  │        │被告張益維之自白：鄭哲緯│            │沒收之，如全部或一部不│              │
│    │          │        │      │                  │        │打電話跟我要K他命的次數 │            │能沒收時，以其財產抵償│              │
│    │          │        │      │                  │        │可能超過10次，但真正到手│            │之。                  │              │
│    │          │        │      │                  │        │的有4次，如果我有拿到K他│            │                      │              │
│    │          │        │      │                  │        │命，就以進價向他收錢，我│            │                      │              │
│    │          │        │      │                  │        │沒有賺，是鄭哲緯要我幫他│            │                      │              │
│    │          │        │      │                  │        │調的。鄭哲緯詳細跟我調4 │            │                      │              │
│    │          │        │      │                  │        │次K他命的時間、地點、數 │            │                      │              │
│    │          │        │      │                  │        │量、金額如鄭哲緯所言，我│            │                      │              │
│    │          │        │      │                  │        │沒有意見。（見99偵4548卷│            │                      │              │
│    │          │        │      │                  │        │第98頁至第99頁=第128頁至│            │                      │              │
│    │          │        │      │                  │        │第129頁偵訊）；對於檢察 │            │                      │              │
│    │          │        │      │                  │        │官起訴之轉讓毒品部分我認│            │                      │              │
│    │          │        │      │                  │        │罪，我有在98年5月底，在 │            │                      │              │
│    │          │        │      │                  │        │西大路97巷16弄6號住處內 │            │                      │              │
│    │          │        │      │                  │        │，交給鄭哲緯1公克的k他命│            │                      │              │
│    │          │        │      │                  │        │，並向他收400元。（見99 │            │                      │              │
│    │          │        │      │                  │        │審訴707卷第12頁背面本院 │            │                      │              │
│    │          │        │      │                  │        │準備）；起訴書附表編號1 │            │                      │              │
│    │          │        │      │                  │        │我確實有拿K他命給鄭哲緯 │            │                      │              │
│    │          │        │      │                  │        │，我有跟他收如起訴書附表│            │                      │              │
│    │          │        │      │                  │        │編號1的錢，錢、地點、時 │            │                      │              │
│    │          │        │      │                  │        │間沒錯。（見本院卷第28頁│            │                      │              │
│    │          │        │      │                  │        │本院準備）；起訴書附表編│            │                      │              │
│    │          │        │      │                  │        │號一我確實有在該時間、地│            │                      │              │
│    │          │        │      │                  │        │點把K他命交給鄭哲緯，有 │            │                      │              │
│    │          │        │      │                  │        │拿起訴書所載的錢。（見本│            │                      │              │
│    │          │        │      │                  │        │院卷第51頁背面本院審理）│            │                      │              │
│    │          │        │      │                  │        │                        │            │                      │              │
│    │          │        │      │                  │        │證人鄭哲緯之證述：我週遭│            │                      │              │
│    │          │        │      │                  │        │朋友或我自己需要吸食K他 │            │                      │              │
│    │          │        │      │                  │        │命、購買毒品時會找我，我│            │                      │              │
│    │          │        │      │                  │        │就會用我所持用之00000000│            │                      │              │
│    │          │        │      │                  │        │60門號打給張益維（092676│            │                      │              │
│    │          │        │      │                  │        │8207），請張益維幫我問看│            │                      │              │
│    │          │        │      │                  │        │看有誰有K他命毒品，如果 │            │                      │              │
│    │          │        │      │                  │        │有問到K他命毒品，我就會 │            │                      │              │
│    │          │        │      │                  │        │先幫我朋友買再轉讓給他們│            │                      │              │
│    │          │        │      │                  │        │。每次拿的數量不一定，約│            │                      │              │
│    │          │        │      │                  │        │2克或3克。（見98他1232卷│            │                      │              │
│    │          │        │      │                  │        │(二)第200頁至第201頁=98偵 │            │                      │              │
│    │          │        │      │                  │        │9136第26頁至第27頁=99偵 │            │                      │              │
│    │          │        │      │                  │        │4548第11頁至第12頁警詢）│            │                      │              │
│    │          │        │      │                  │        │；我從98年5、6月間開始陸│            │                      │              │
│    │          │        │      │                  │        │陸續續以我自己的00000000│            │                      │              │
│    │          │        │      │                  │        │60號打000000000號給張益 │            │                      │              │
│    │          │        │      │                  │        │維，1次跟他調「1件」(約0│            │                      │              │
│    │          │        │      │                  │        │.7、0.8公克K他命，400元 │            │                      │              │
│    │          │        │      │                  │        │到500元)、「2件」(約1.6 │            │                      │              │
│    │          │        │      │                  │        │公克、約800元到1000元)。│            │                      │              │
│    │          │        │      │                  │        │我總共向張益維調過K他命 │            │                      │              │
│    │          │        │      │                  │        │近10次，第1次是在98年5月│            │                      │              │
│    │          │        │      │                  │        │底左右那次拿了「2件」約 │            │                      │              │
│    │          │        │      │                  │        │2公克K他命，在張益維的家│            │                      │              │
│    │          │        │      │                  │        │裡跟他拿的，拿到K他命之 │            │                      │              │
│    │          │        │      │                  │        │後我在新竹市「大潤發」賣│            │                      │              │
│    │          │        │      │                  │        │場附近轉讓給我的朋友施用│            │                      │              │
│    │          │        │      │                  │        │。（見98他1232卷(二)第238 │            │                      │              │
│    │          │        │      │                  │        │頁=98偵9136第74頁=99偵  │            │                      │              │
│    │          │        │      │                  │        │4548第59頁偵訊）；我確實│            │                      │              │
│    │          │        │      │                  │        │有打過10次以上電話向張益│            │                      │              │
│    │          │        │      │                  │        │維調K他命，但實際上只跟 │            │                      │              │
│    │          │        │      │                  │        │他調過4次K他命，第1次是9│            │                      │              │
│    │          │        │      │                  │        │8年5月底，在新竹市○○路│            │                      │              │
│    │          │        │      │                  │        │張益維住處內，我跟他拿1 │            │                      │              │
│    │          │        │      │                  │        │件(1公克)K他命，我給他40│            │                      │              │
│    │          │        │      │                  │        │0元。（見99偵4548第99頁 │            │                      │              │
│    │          │        │      │                  │        │=第129頁偵訊）；我跟張益│            │                      │              │
│    │          │        │      │                  │        │維調過10次以上K他命，這4│            │                      │              │
│    │          │        │      │                  │        │次是確定有成功，電話中我│            │                      │              │
│    │          │        │      │                  │        │請張益維幫我拿，我跟他說│            │                      │              │
│    │          │        │      │                  │        │要拿1件或2件，1件就是1克│            │                      │              │
│    │          │        │      │                  │        │，2件就是2克。（見本院卷│            │                      │              │
│    │          │        │      │                  │        │第44頁背面本院審理）    │            │                      │              │
│    │          │        │      │                  │        │                        │            │                      │              │
├──┼─────┼────┼───┼─────────┼────┼────────────┼──────┼───────────┼───────┤
│ 2  │98年7月初 │張益維  │鄭哲緯│新竹市○○路65號2 │400元， │被告張益維之自白（見99偵│張益維行動電│張益維販賣第三級毒品，│【2】         │
│    │某日      │        │      │樓鄭哲緯租屋處樓下│1公克   │4548卷第98頁至第99頁=第 │話號碼：0926│處有期徒刑伍年。未扣案│              │
│    │          │        │      │                  │        │128頁至第129頁偵訊、99審│768207      │之搭配門號0000000000號│              │
│    │          │        │      │                  │        │訴707卷第12頁背面本院準 │            │之行動電話壹支（含SIM │              │
│    │          │        │      │                  │        │備、本院卷第28頁本院準備│鄭哲緯行動電│卡壹張）沒收，如全部或│              │
│    │          │        │      │                  │        │、本院卷第51頁背面本院審│話號碼：0938│一部不能沒收時，追徵其│              │
│    │          │        │      │                  │        │理）                    │115760      │價額；未扣案之販賣第三│              │
│    │          │        │      │                  │        │                        │            │級毒品所得新臺幣肆佰元│              │
│    │          │        │      │                  │        │被告張益維之自白：鄭哲緯│            │沒收之，如全部或一部不│              │
│    │          │        │      │                  │        │打電話跟我要K他命的次數 │            │能沒收時，以其財產抵償│              │
│    │          │        │      │                  │        │可能超過10次，但真正到手│            │之。                  │              │
│    │          │        │      │                  │        │的有4次，如果我有拿到K他│            │                      │              │
│    │          │        │      │                  │        │命，就以進價向他收錢，我│            │                      │              │
│    │          │        │      │                  │        │沒有賺，是鄭哲緯要我幫他│            │                      │              │
│    │          │        │      │                  │        │調的。鄭哲緯詳細跟我調4 │            │                      │              │
│    │          │        │      │                  │        │次K他命的時間、地點、數 │            │                      │              │
│    │          │        │      │                  │        │量、金額如鄭哲緯所言，我│            │                      │              │
│    │          │        │      │                  │        │沒有意見。（見99偵4548卷│            │                      │              │
│    │          │        │      │                  │        │第98頁至第99頁=第128頁至│            │                      │              │
│    │          │        │      │                  │        │第129頁偵訊）；對於檢察 │            │                      │              │
│    │          │        │      │                  │        │官起訴之轉讓毒品部分我認│            │                      │              │
│    │          │        │      │                  │        │罪，我有在98年7月初在鄭 │            │                      │              │
│    │          │        │      │                  │        │哲緯的租屋處，交付1公克 │            │                      │              │
│    │          │        │      │                  │        │k他命給鄭哲緯，並向他收 │            │                      │              │
│    │          │        │      │                  │        │400元。（見99審訴707卷第│            │                      │              │
│    │          │        │      │                  │        │12頁背面本院準備）；起訴│            │                      │              │
│    │          │        │      │                  │        │書附表編號2我確實有拿K他│            │                      │              │
│    │          │        │      │                  │        │命給鄭哲緯，我有跟他收如│            │                      │              │
│    │          │        │      │                  │        │起訴書附表編號2的錢，錢 │            │                      │              │
│    │          │        │      │                  │        │、地點、時間沒錯。（見本│            │                      │              │
│    │          │        │      │                  │        │院卷第28頁本院準備）；起│            │                      │              │
│    │          │        │      │                  │        │訴書附表編號二我確實有在│            │                      │              │
│    │          │        │      │                  │        │該時間、地點把K他命交給 │            │                      │              │
│    │          │        │      │                  │        │鄭哲緯，有拿起訴書所載的│            │                      │              │
│    │          │        │      │                  │        │錢。（見本院卷第51頁背面│            │                      │              │
│    │          │        │      │                  │        │本院審理）              │            │                      │              │
│    │          │        │      │                  │        │                        │            │                      │              │
│    │          │        │      │                  │        │證人鄭哲緯之證述：我週遭│            │                      │              │
│    │          │        │      │                  │        │朋友或我自己需要吸食K他 │            │                      │              │
│    │          │        │      │                  │        │命、購買毒品時會找我，我│            │                      │              │
│    │          │        │      │                  │        │就會用我所持用之00000000│            │                      │              │
│    │          │        │      │                  │        │60門號打給張益維（092676│            │                      │              │
│    │          │        │      │                  │        │8207），請張益維幫我問看│            │                      │              │
│    │          │        │      │                  │        │看有誰有K他命毒品，如果 │            │                      │              │
│    │          │        │      │                  │        │有問到K他命毒品，我就會 │            │                      │              │
│    │          │        │      │                  │        │先幫我朋友買再轉讓給他們│            │                      │              │
│    │          │        │      │                  │        │。每次拿的數量不一定，約│            │                      │              │
│    │          │        │      │                  │        │2克或3克。（見98他1232卷│            │                      │              │
│    │          │        │      │                  │        │(二)第200頁至第201頁=98偵 │            │                      │              │
│    │          │        │      │                  │        │9136第26頁至第27頁=99偵 │            │                      │              │
│    │          │        │      │                  │        │4548第11頁至第12頁警詢）│            │                      │              │
│    │          │        │      │                  │        │；我從98年5、6月間開始陸│            │                      │              │
│    │          │        │      │                  │        │陸續續以我自己的00000000│            │                      │              │
│    │          │        │      │                  │        │60號打000000000號給張益 │            │                      │              │
│    │          │        │      │                  │        │維，1次跟他調「1件」(約0│            │                      │              │
│    │          │        │      │                  │        │.7、0.8公克K他命，400元 │            │                      │              │
│    │          │        │      │                  │        │到500元)、「2件」(約1.6 │            │                      │              │
│    │          │        │      │                  │        │公克、約800元到1000元)。│            │                      │              │
│    │          │        │      │                  │        │我總共向張益維調過K他命 │            │                      │              │
│    │          │        │      │                  │        │近10次，98年7月份跟張益 │            │                      │              │
│    │          │        │      │                  │        │維拿了3、4次，7月初、7月│            │                      │              │
│    │          │        │      │                  │        │中、7月底各拿1克、2克不 │            │                      │              │
│    │          │        │      │                  │        │等，7月初在我四維路家裡 │            │                      │              │
│    │          │        │      │                  │        │附近拿到K他命之後，我就 │            │                      │              │
│    │          │        │      │                  │        │前往新竹市○○街交給我的│            │                      │              │
│    │          │        │      │                  │        │朋友。（見98他1232卷(二)第│            │                      │              │
│    │          │        │      │                  │        │238頁=98偵9136第74頁=99 │            │                      │              │
│    │          │        │      │                  │        │偵4548第59頁偵訊）；我確│            │                      │              │
│    │          │        │      │                  │        │實有打過10次以上電話向張│            │                      │              │
│    │          │        │      │                  │        │益維調K他命，但實際上只 │            │                      │              │
│    │          │        │      │                  │        │跟他調過4次K他命，第2次 │            │                      │              │
│    │          │        │      │                  │        │於98年7月初，在我位於新 │            │                      │              │
│    │          │        │      │                  │        │竹市○○路住處樓下，我跟│            │                      │              │
│    │          │        │      │                  │        │他拿1克K他命，因為我請他│            │                      │              │
│    │          │        │      │                  │        │幫我拿，所以我給他400元 │            │                      │              │
│    │          │        │      │                  │        │。（見99偵4548第99頁=第 │            │                      │              │
│    │          │        │      │                  │        │129頁偵訊）；我跟張益維 │            │                      │              │
│    │          │        │      │                  │        │調過10次以上K他命，這4次│            │                      │              │
│    │          │        │      │                  │        │是確定有成功，電話中我請│            │                      │              │
│    │          │        │      │                  │        │張益維幫我拿，我跟他說要│            │                      │              │
│    │          │        │      │                  │        │拿1件或2件，1件就是1克，│            │                      │              │
│    │          │        │      │                  │        │2件就是2克。（見本院卷第│            │                      │              │
│    │          │        │      │                  │        │44頁背面本院審理）      │            │                      │              │
├──┼─────┼────┼───┼─────────┼────┼────────────┼──────┼───────────┼───────┤
│ 3  │98年7月中 │張益維  │鄭哲緯│新竹市○○路65號2 │800元， │被告張益維之自白（見99偵│張益維行動電│張益維販賣第三級毒品，│【3】         │
│    │旬某日    │        │      │樓鄭哲緯租屋處樓下│2公克   │4548卷第98頁至第99頁=第 │話號碼：0926│處有期徒刑伍年壹月。未│              │
│    │          │        │      │                  │        │128頁至第129頁偵訊、99審│768207      │扣案之搭配門號00000000│              │
│    │          │        │      │                  │        │訴707卷第12頁背面本院準 │            │07號之行動電話壹支（含│              │
│    │          │        │      │                  │        │備、本院卷第28頁本院準備│鄭哲緯行動電│SI M卡壹張）沒收，如全│              │
│    │          │        │      │                  │        │、本院卷第51頁背面本院審│話號碼：0938│部或一部不能沒收時，追│              │
│    │          │        │      │                  │        │理）                    │115760      │徵其價額；未扣案之販賣│              │
│    │          │        │      │                  │        │                        │            │第三級毒品所得新臺幣捌│              │
│    │          │        │      │                  │        │被告張益維之自白：鄭哲緯│            │佰元沒收之，如全部或一│              │
│    │          │        │      │                  │        │打電話跟我要K他命的次數 │            │部不能沒收時，以其財產│              │
│    │          │        │      │                  │        │可能超過10次，但真正到手│            │抵償之。              │              │
│    │          │        │      │                  │        │的有4次，如果我有拿到K他│            │                      │              │
│    │          │        │      │                  │        │命，就以進價向他收錢，我│            │                      │              │
│    │          │        │      │                  │        │沒有賺，是鄭哲緯要我幫他│            │                      │              │
│    │          │        │      │                  │        │調的。鄭哲緯詳細跟我調4 │            │                      │              │
│    │          │        │      │                  │        │次K他命的時間、地點、數 │            │                      │              │
│    │          │        │      │                  │        │量、金額如鄭哲緯所言，我│            │                      │              │
│    │          │        │      │                  │        │沒有意見。（見99偵4548卷│            │                      │              │
│    │          │        │      │                  │        │第98頁至第99頁=第128頁至│            │                      │              │
│    │          │        │      │                  │        │第129頁偵訊）；對於檢察 │            │                      │              │
│    │          │        │      │                  │        │官起訴之轉讓毒品部分我認│            │                      │              │
│    │          │        │      │                  │        │罪，我在98年7月中旬某日 │            │                      │              │
│    │          │        │      │                  │        │，在鄭哲緯租屋處，交給他│            │                      │              │
│    │          │        │      │                  │        │2公克k他命，並向他收800 │            │                      │              │
│    │          │        │      │                  │        │元。（見99審訴707卷第12 │            │                      │              │
│    │          │        │      │                  │        │頁背面本院準備）；起訴書│            │                      │              │
│    │          │        │      │                  │        │附表編號3我確實有拿K他命│            │                      │              │
│    │          │        │      │                  │        │給鄭哲緯，我有跟他收如起│            │                      │              │
│    │          │        │      │                  │        │訴書附表編號3的錢，錢、 │            │                      │              │
│    │          │        │      │                  │        │地點、時間沒錯。（見本院│            │                      │              │
│    │          │        │      │                  │        │卷第28頁本院準備）；起訴│            │                      │              │
│    │          │        │      │                  │        │書附表編號三我確實有在該│            │                      │              │
│    │          │        │      │                  │        │時間、地點把K他命交給鄭 │            │                      │              │
│    │          │        │      │                  │        │哲緯，有拿起訴書所載的錢│            │                      │              │
│    │          │        │      │                  │        │。（見本院卷第51頁背面本│            │                      │              │
│    │          │        │      │                  │        │院審理）                │            │                      │              │
│    │          │        │      │                  │        │                        │            │                      │              │
│    │          │        │      │                  │        │證人鄭哲緯之證述：我週遭│            │                      │              │
│    │          │        │      │                  │        │朋友或我自己需要吸食K他 │            │                      │              │
│    │          │        │      │                  │        │命、購買毒品時會找我，我│            │                      │              │
│    │          │        │      │                  │        │就會用我所持用之00000000│            │                      │              │
│    │          │        │      │                  │        │60門號打給張益維（092676│            │                      │              │
│    │          │        │      │                  │        │8207），請張益維幫我問看│            │                      │              │
│    │          │        │      │                  │        │看有誰有K他命毒品，如果 │            │                      │              │
│    │          │        │      │                  │        │有問到K他命毒品，我就會 │            │                      │              │
│    │          │        │      │                  │        │先幫我朋友買再轉讓給他們│            │                      │              │
│    │          │        │      │                  │        │。每次拿的數量不一定，約│            │                      │              │
│    │          │        │      │                  │        │2克或3克。（見98他1232卷│            │                      │              │
│    │          │        │      │                  │        │(二)第200頁至第201頁=98偵 │            │                      │              │
│    │          │        │      │                  │        │9136第26頁至第27頁=99偵 │            │                      │              │
│    │          │        │      │                  │        │4548第11頁至第12頁警詢）│            │                      │              │
│    │          │        │      │                  │        │；我從98年5、6月間開始陸│            │                      │              │
│    │          │        │      │                  │        │陸續續以我自己的00000000│            │                      │              │
│    │          │        │      │                  │        │60號打000000000號給張益 │            │                      │              │
│    │          │        │      │                  │        │維，1次跟他調「1件」(約0│            │                      │              │
│    │          │        │      │                  │        │.7、0.8公克K他命，400元 │            │                      │              │
│    │          │        │      │                  │        │到500元)、「2件」(約1.6 │            │                      │              │
│    │          │        │      │                  │        │公克、約800元到1000元)。│            │                      │              │
│    │          │        │      │                  │        │我總共向張益維調過K他命 │            │                      │              │
│    │          │        │      │                  │        │近10次，98年7月份跟張益 │            │                      │              │
│    │          │        │      │                  │        │維拿了3、4次，7月初、7月│            │                      │              │
│    │          │        │      │                  │        │中、7月底各拿1克、2克不 │            │                      │              │
│    │          │        │      │                  │        │等，7月中旬我在四維路租 │            │                      │              │
│    │          │        │      │                  │        │屋處我家附近拿到K他命之 │            │                      │              │
│    │          │        │      │                  │        │後，我就跟朋友約在我家四│            │                      │              │
│    │          │        │      │                  │        │維路附近，將K他命轉交出 │            │                      │              │
│    │          │        │      │                  │        │去。（見98他1232卷(二)第  │            │                      │              │
│    │          │        │      │                  │        │238頁=98偵9136第74頁=99 │            │                      │              │
│    │          │        │      │                  │        │偵4548第59頁偵訊）；我確│            │                      │              │
│    │          │        │      │                  │        │實有打過10次以上電話向張│            │                      │              │
│    │          │        │      │                  │        │益維調K他命，但實際上只 │            │                      │              │
│    │          │        │      │                  │        │跟他調過4次K他命，第3次 │            │                      │              │
│    │          │        │      │                  │        │於98年7月中旬，在我新竹 │            │                      │              │
│    │          │        │      │                  │        │市○○路住處樓下，跟他拿│            │                      │              │
│    │          │        │      │                  │        │2公克K他命，我拿800元給 │            │                      │              │
│    │          │        │      │                  │        │他。（見99偵4548第99頁= │            │                      │              │
│    │          │        │      │                  │        │第129頁偵訊）；我跟張益 │            │                      │              │
│    │          │        │      │                  │        │維調過10次以上K他命，這4│            │                      │              │
│    │          │        │      │                  │        │次是確定有成功，電話中我│            │                      │              │
│    │          │        │      │                  │        │請張益維幫我拿，我跟他說│            │                      │              │
│    │          │        │      │                  │        │要拿1件或2件，1件就是1克│            │                      │              │
│    │          │        │      │                  │        │，2件就是2克。（見本院卷│            │                      │              │
│    │          │        │      │                  │        │第44頁背面本院審理）    │            │                      │              │
├──┼─────┼────┼───┼─────────┼────┼────────────┼──────┼───────────┼───────┤
│ 4  │98年8月底 │張益維  │鄭哲緯│新竹市○○路97巷16│400元， │被告張益維之自白（見99偵│張益維行動電│張益維販賣第三級毒品，│【4】         │
│    │某日      │        │      │弄6號張益維住處樓 │1公克   │4548卷第98頁至第99頁=第 │話號碼：0926│處有期徒刑伍年。未扣案│              │
│    │          │        │      │下巷口處          │        │128頁至第129頁偵訊、99審│768207      │之搭配門號0000000000號│              │
│    │          │        │      │                  │        │訴707卷第12頁背面本院準 │            │之行動電話壹支（含SIM │              │
│    │          │        │      │                  │        │備、本院卷第28頁本院準備│鄭哲緯行動電│卡壹張）沒收，如全部或│              │
│    │          │        │      │                  │        │、本院卷第51頁背面本院審│話號碼：0938│一部不能沒收時，追徵其│              │
│    │          │        │      │                  │        │理）                    │115760      │價額；未扣案之販賣第三│              │
│    │          │        │      │                  │        │                        │            │級毒品所得新臺幣肆佰元│              │
│    │          │        │      │                  │        │被告張益維之自白：鄭哲緯│            │沒收之，如全部或一部不│              │
│    │          │        │      │                  │        │打電話跟我要K他命的次數 │            │能沒收時，以其財產抵償│              │
│    │          │        │      │                  │        │可能超過10次，但真正到手│            │之。                  │              │
│    │          │        │      │                  │        │的有4次，如果我有拿到K他│            │                      │              │
│    │          │        │      │                  │        │命，就以進價向他收錢，我│            │                      │              │
│    │          │        │      │                  │        │沒有賺，是鄭哲緯要我幫他│            │                      │              │
│    │          │        │      │                  │        │調的。鄭哲緯詳細跟我調4 │            │                      │              │
│    │          │        │      │                  │        │次K他命的時間、地點、數 │            │                      │              │
│    │          │        │      │                  │        │量、金額如鄭哲緯所言，我│            │                      │              │
│    │          │        │      │                  │        │沒有意見。（見99偵4548卷│            │                      │              │
│    │          │        │      │                  │        │第98頁至第99頁=第128頁至│            │                      │              │
│    │          │        │      │                  │        │第129頁偵訊）；對於檢察 │            │                      │              │
│    │          │        │      │                  │        │官起訴之轉讓毒品部分我認│            │                      │              │
│    │          │        │      │                  │        │罪，98年8月底，我在西大 │            │                      │              │
│    │          │        │      │                  │        │路我住處樓下巷口，交給鄭│            │                      │              │
│    │          │        │      │                  │        │哲緯1公克k他命，並向他收│            │                      │              │
│    │          │        │      │                  │        │400元。（見99審訴707卷第│            │                      │              │
│    │          │        │      │                  │        │12頁背面本院準備）；起訴│            │                      │              │
│    │          │        │      │                  │        │書附表編號4我確實有拿K他│            │                      │              │
│    │          │        │      │                  │        │命給鄭哲緯，我有跟他收如│            │                      │              │
│    │          │        │      │                  │        │起訴書附表編號4的錢，錢 │            │                      │              │
│    │          │        │      │                  │        │、地點、時間沒錯。（見本│            │                      │              │
│    │          │        │      │                  │        │院卷第28頁本院準備）；起│            │                      │              │
│    │          │        │      │                  │        │訴書附表編號四我確實有在│            │                      │              │
│    │          │        │      │                  │        │該時間、地點把K他命交給 │            │                      │              │
│    │          │        │      │                  │        │鄭哲緯，有拿起訴書所載的│            │                      │              │
│    │          │        │      │                  │        │錢。（見本院卷第51頁背面│            │                      │              │
│    │          │        │      │                  │        │本院審理）              │            │                      │              │
│    │          │        │      │                  │        │                        │            │                      │              │
│    │          │        │      │                  │        │證人鄭哲緯之證述：我週遭│            │                      │              │
│    │          │        │      │                  │        │朋友或我自己需要吸食K他 │            │                      │              │
│    │          │        │      │                  │        │命、購買毒品時會找我，我│            │                      │              │
│    │          │        │      │                  │        │就會用我所持用之00000000│            │                      │              │
│    │          │        │      │                  │        │60門號打給張益維（092676│            │                      │              │
│    │          │        │      │                  │        │8207），請張益維幫我問看│            │                      │              │
│    │          │        │      │                  │        │看有誰有K他命毒品，如果 │            │                      │              │
│    │          │        │      │                  │        │有問到K他命毒品，我就會 │            │                      │              │
│    │          │        │      │                  │        │先幫我朋友買再轉讓給他們│            │                      │              │
│    │          │        │      │                  │        │。每次拿的數量不一定，約│            │                      │              │
│    │          │        │      │                  │        │2克或3克。（見98他1232卷│            │                      │              │
│    │          │        │      │                  │        │(二)第200頁至第201頁=98偵 │            │                      │              │
│    │          │        │      │                  │        │9136第26頁至第27頁=99偵 │            │                      │              │
│    │          │        │      │                  │        │4548第11頁至第12頁警詢）│            │                      │              │
│    │          │        │      │                  │        │；我從98年5、6月間開始陸│            │                      │              │
│    │          │        │      │                  │        │陸續續以我自己的00000000│            │                      │              │
│    │          │        │      │                  │        │60號打000000000號給張益 │            │                      │              │
│    │          │        │      │                  │        │維，1次跟他調「1件」(約0│            │                      │              │
│    │          │        │      │                  │        │.7、0.8公克K他命，400元 │            │                      │              │
│    │          │        │      │                  │        │到500元)、「2件」(約1.6 │            │                      │              │
│    │          │        │      │                  │        │公克、約800元到1000元)。│            │                      │              │
│    │          │        │      │                  │        │我總共向張益維調過K他命 │            │                      │              │
│    │          │        │      │                  │        │近10次。（見98他1232卷(二)│            │                      │              │
│    │          │        │      │                  │        │第238頁=98偵9136第74頁=9│            │                      │              │
│    │          │        │      │                  │        │9偵4548第59頁偵訊）；我 │            │                      │              │
│    │          │        │      │                  │        │確實有打過10次以上電話向│            │                      │              │
│    │          │        │      │                  │        │張益維調K他命，但實際上 │            │                      │              │
│    │          │        │      │                  │        │只跟他調過4次K他命，第4 │            │                      │              │
│    │          │        │      │                  │        │次98年8月底，在張益維位 │            │                      │              │
│    │          │        │      │                  │        │於新竹市○○路住處樓下的│            │                      │              │
│    │          │        │      │                  │        │巷口，跟他拿1克K他命，我│            │                      │              │
│    │          │        │      │                  │        │給他400元。（見99偵4548 │            │                      │              │
│    │          │        │      │                  │        │第99頁=第129頁偵訊）；我│            │                      │              │
│    │          │        │      │                  │        │跟張益維調過10次以上K 他│            │                      │              │
│    │          │        │      │                  │        │命，這4次是確定有成功， │            │                      │              │
│    │          │        │      │                  │        │電話中我請張益維幫我拿，│            │                      │              │
│    │          │        │      │                  │        │我跟他說要拿1件或2件，1 │            │                      │              │
│    │          │        │      │                  │        │件就是1克，2件就是2克。 │            │                      │              │
│    │          │        │      │                  │        │（見本院卷第44頁背面本院│            │                      │              │
│    │          │        │      │                  │        │審理）                  │            │                      │              │
├──┴─────┴────┴───┴─────────┴────┴────────────┴──────┴───────────┴───────┤
│備註欄【】內數字為起訴書附表之編號                                                                                                              │
└────────────────────────────────────────────────────────────────────────┘
附表二：轉讓第三級毒品愷他命（Ketamine，俗稱Ｋ他命）
┌──┬─────┬────┬───┬─────────┬────┬────────────┬──────┬───────────┬───────┐
│編號│ 交易時間 │ 行為人 │買受人│    交易地點      │交易數量│        證  據          │  手機號碼  │      論罪科刑        │   備    註   │
│    │          │        │      │                  │及價格  │                        │            │                      │              │
├──┼─────┼────┼───┼─────────┼────┼────────────┼──────┼───────────┼───────┤
│ 1  │98年9月初 │張益維  │呂尚陽│新竹市○○路97巷16│無償轉讓│被告張益維之自白（見99偵│張益維行動電│張益維轉讓第三級毒品，│【5】         │
│    │某日      │        │      │弄6號張益維住處內 │，0.2公 │4548卷第98頁=第128頁偵訊│話號碼：0926│處有期徒刑參月。      │              │
│    │          │        │      │                  │克      │、99審訴707卷第12頁背面 │768207      │                      │              │
│    │          │        │      │                  │        │本院準備、本院卷第28頁本│            │                      │              │
│    │          │        │      │                  │        │院準備、本院卷第48頁背面│呂尚陽行動電│                      │              │
│    │          │        │      │                  │        │本院審理）              │話號碼：0954│                      │              │
│    │          │        │      │                  │        │                        │009336      │                      │              │
│    │          │        │      │                  │        │被告張益維之自白：我有請│            │                      │              │
│    │          │        │      │                  │        │呂尚陽施用過K他命2次，其│            │                      │              │
│    │          │        │      │                  │        │中1次是在98年9月初，在我│            │                      │              │
│    │          │        │      │                  │        │位於新竹市○○路住處，以│            │                      │              │
│    │          │        │      │                  │        │捲香煙方式施用0.2公克K他│            │                      │              │
│    │          │        │      │                  │        │命，因他來我住處找我，他│            │                      │              │
│    │          │        │      │                  │        │自己去抽屜拿起來施用，我│            │                      │              │
│    │          │        │      │                  │        │有看到他在施用我的K他命 │            │                      │              │
│    │          │        │      │                  │        │，因我跟他很好，就當作請│            │                      │              │
│    │          │        │      │                  │        │他施用。（見99偵4548卷第│            │                      │              │
│    │          │        │      │                  │        │98頁=第128頁偵訊）；對於│            │                      │              │
│    │          │        │      │                  │        │檢察官起訴之轉讓毒品部分│            │                      │              │
│    │          │        │      │                  │        │我認罪，98年9月初，呂尚 │            │                      │              │
│    │          │        │      │                  │        │陽自己到我住處，當時我人│            │                      │              │
│    │          │        │      │                  │        │在場，我看到呂尚陽自己自│            │                      │              │
│    │          │        │      │                  │        │我抽屜內拿0.2公克k他命來│            │                      │              │
│    │          │        │      │                  │        │用，我沒有阻止他，就讓他│            │                      │              │
│    │          │        │      │                  │        │使用。（見99審訴707卷第 │            │                      │              │
│    │          │        │      │                  │        │12頁背面本院準備）；對於│            │                      │              │
│    │          │        │      │                  │        │檢察官起訴之轉讓部分我認│            │                      │              │
│    │          │        │      │                  │        │罪，轉讓時間如起訴書附表│            │                      │              │
│    │          │        │      │                  │        │編號5所載。（見本院卷第 │            │                      │              │
│    │          │        │      │                  │        │28頁本院準備）；呂尚陽部│            │                      │              │
│    │          │        │      │                  │        │分，他從抽屜拿K他命時， │            │                      │              │
│    │          │        │      │                  │        │我有在場，我算默認呂尚陽│            │                      │              │
│    │          │        │      │                  │        │拿K他命施用。（見本院卷 │            │                      │              │
│    │          │        │      │                  │        │第48頁背面本院審理）。  │            │                      │              │
│    │          │        │      │                  │        │                        │            │                      │              │
│    │          │        │      │                  │        │證人呂尚陽之證述：張益維│            │                      │              │
│    │          │        │      │                  │        │請我施用過2次K他命，第1 │            │                      │              │
│    │          │        │      │                  │        │次是於98年9月初，在張益 │            │                      │              │
│    │          │        │      │                  │        │維位於新竹市○○路97巷16│            │                      │              │
│    │          │        │      │                  │        │弄6號的住處，他請我施用0│            │                      │              │
│    │          │        │      │                  │        │.2公克K他命，我以捲香煙 │            │                      │              │
│    │          │        │      │                  │        │方式施用，我沒有給他錢，│            │                      │              │
│    │          │        │      │                  │        │但我有時候會請張益維跟鄭│            │                      │              │
│    │          │        │      │                  │        │哲緯吃飯或請他們到PUB喝 │            │                      │              │
│    │          │        │      │                  │        │酒。（見98他1232卷(二)第28│            │                      │              │
│    │          │        │      │                  │        │4頁=98偵9136第126頁=99偵│            │                      │              │
│    │          │        │      │                  │        │4548第92頁偵訊）        │            │                      │              │
├──┼─────┼────┼───┼─────────┼────┼────────────┼──────┼───────────┼───────┤
│ 2  │98年10月底│張益維  │呂尚陽│新竹市○○路97巷16│無償轉讓│被告張益維之自白（見99偵│張益維行動電│張益維轉讓第三級毒品，│【6】         │
│    │某日      │        │      │弄6號張益維住處內 │，0.2公 │4548卷第98頁=第128頁偵訊│話號碼：0926│處有期徒刑參月。      │              │
│    │          │        │      │                  │克      │、99審訴707卷第12頁背面 │768207      │                      │              │
│    │          │        │      │                  │        │本院準備、本院卷第28頁本│            │                      │              │
│    │          │        │      │                  │        │院準備、本院卷第48頁背面│呂尚陽行動電│                      │              │
│    │          │        │      │                  │        │本院審理）              │話號碼：0954│                      │              │
│    │          │        │      │                  │        │                        │009336      │                      │              │
│    │          │        │      │                  │        │被告張益維之自白：我有請│            │                      │              │
│    │          │        │      │                  │        │呂尚陽施用過K他命2次，其│            │                      │              │
│    │          │        │      │                  │        │中1次是在98年10月底，在 │            │                      │              │
│    │          │        │      │                  │        │我位於新竹市○○路住處，│            │                      │              │
│    │          │        │      │                  │        │以捲香煙方式施用0.2公克K│            │                      │              │
│    │          │        │      │                  │        │他命，因他來我住處找我，│            │                      │              │
│    │          │        │      │                  │        │他自己去抽屜拿起來施用，│            │                      │              │
│    │          │        │      │                  │        │我有看到他在施用我的K他 │            │                      │              │
│    │          │        │      │                  │        │命，因我跟他很好，就當作│            │                      │              │
│    │          │        │      │                  │        │請他施用。（見99偵4548卷│            │                      │              │
│    │          │        │      │                  │        │第98頁=第128頁偵訊）；對│            │                      │              │
│    │          │        │      │                  │        │於檢察官起訴之轉讓毒品部│            │                      │              │
│    │          │        │      │                  │        │分我認罪，98年10月底，情│            │                      │              │
│    │          │        │      │                  │        │形跟98年9月初一樣，呂尚 │            │                      │              │
│    │          │        │      │                  │        │陽自己拿來用。（見99審訴│            │                      │              │
│    │          │        │      │                  │        │707卷第12頁背面本院準備 │            │                      │              │
│    │          │        │      │                  │        │）；對於檢察官起訴之轉讓│            │                      │              │
│    │          │        │      │                  │        │部分我認罪，轉讓時間如起│            │                      │              │
│    │          │        │      │                  │        │訴書附表編號6所載。（見 │            │                      │              │
│    │          │        │      │                  │        │本院卷第28頁本院準備）；│            │                      │              │
│    │          │        │      │                  │        │呂尚陽部分，他從抽屜拿K │            │                      │              │
│    │          │        │      │                  │        │他命時，我有在場，我算默│            │                      │              │
│    │          │        │      │                  │        │認呂尚陽拿K他命施用。（ │            │                      │              │
│    │          │        │      │                  │        │見本院卷第48頁背面本院審│            │                      │              │
│    │          │        │      │                  │        │理）。                  │            │                      │              │
│    │          │        │      │                  │        │                        │            │                      │              │
│    │          │        │      │                  │        │證人呂尚陽之證述：張益維│            │                      │              │
│    │          │        │      │                  │        │請我施用過2次K他命，第2 │            │                      │              │
│    │          │        │      │                  │        │次是於98年10月底，也是以│            │                      │              │
│    │          │        │      │                  │        │捲香煙方式施用，他請我0.│            │                      │              │
│    │          │        │      │                  │        │2公克K他命，張益維沒有跟│            │                      │              │
│    │          │        │      │                  │        │我收錢，但我有時候會請張│            │                      │              │
│    │          │        │      │                  │        │益維跟鄭哲緯吃飯或請他們│            │                      │              │
│    │          │        │      │                  │        │到PUB喝酒。（見98他1232 │            │                      │              │
│    │          │        │      │                  │        │卷(二)第284頁=98偵9136第12│            │                      │              │
│    │          │        │      │                  │        │6頁=99偵4548第92頁偵訊）│            │                      │              │
├──┴─────┴────┴───┴─────────┴────┴────────────┴──────┴───────────┴───────┤
│備註欄【】內數字為起訴書附表之編號                                                                                                              │
└────────────────────────────────────────────────────────────────────────┘